臺灣苗栗地方法院刑事判決　　　　　　　 93年度訴字第554號
公　訴　人　臺灣苗栗地方法院檢察署檢察官
被　　　告　甲○○
指定辯護人　本院公設辯護人　乙○○
上列被告因違反槍砲彈藥刀械管制條例案件，經檢察官提起公訴
（93年度偵字第3921號），本院判決如下：
    主  文
甲○○未經許可，持有可發射子彈具有殺傷力之改造手槍，累犯
，處有期徒刑拾月，併科罰金新臺幣伍萬元，罰金部分如易服勞
役，以銀元佰元即新臺幣玖佰元折算壹日。扣案可發射子彈具
有殺傷力之改造手槍壹枝（含彈匣壹個，槍枝管制編號：
0000000000 號）及 具有殺傷力之改造子彈顆均沒收。
　　犯罪事實
一、甲○○曾因違反槍砲彈藥刀械管制條例案件，經臺灣高等法
    院臺中分院於民國91年2 月間，判處有期徒刑1 年6 月確定
    ，於91年5 月21日入監服刑，於92年8 月22日假釋出監，而
    於92年11月7 日假釋保護管束期滿，未經撤銷假釋，而執行
    完畢。
二、甲○○於93年6 月間之某日，經由電腦網路刊載之資料，向
    真實姓名、年籍不詳、綽號「阿德」之成年男子，洽詢購買
    具有殺傷力、仿BERETTA 廠84型半自動手槍製造之改造玩具
    手槍1 把、具殺傷力之外裝直徑9 公釐金屬彈頭之改造子彈
    4 顆，而於同年七月間之某日，以新台幣8,000 元成交，在
    台中市○○○○道旁附近道路，由阿德交付上述槍彈給甲○
    ○。甲○○就從此時起，未經許可持有上述槍彈，並將之藏
    放於苗栗縣銅鑼鄉○○路80巷2 號4 樓住處旁空地之板模下
    ，直到同年10月25日下午6 時30分，警方因另案前往甲○○
    上述住處搜索時，甲○○在警方尚未發覺其持有槍彈之事證
    前，向執行搜索之偵查員葉清文自首上述持有槍彈之事實，
    並主動帶同警員將上述槍彈起出後，才終止持有。
三、本案件經苗栗縣警察局報告臺灣苗栗地方法院檢察署檢察官
    偵查後起訴。
    理  由
一、認定犯罪事實所憑之證據及理由
（一）被告甲○○對於前述犯罪事實，均於偵、審坦白承認。
（二）證人即本件查獲警員劉文兆於偵查中就其搜索查獲過程也
      有詳細的證述。
（三）查獲扣案之槍彈，經送往內政部警政署刑事警察局鑑定結
      果，均顯示其為具有殺傷力之槍彈，有內政部警政署刑事
      警察局93年11月22日刑鑑字第0930218674號槍彈鑑定書，
      附在卷中可以為證。
（四）此外，還有該批扣案之槍彈、查獲現場之照片5 張，足以
      佐證。
（五）綜前所述，本件事證明確，被告犯行，可以認定。
二、論罪科刑的理由
（一）被告行為後，槍砲彈藥刀械管制條例業經總統於94年1 月
      26日以華總一義字第09400010101 號令公布修正，並於同
      年月28日生效施行。關於未經許可持有可發射子彈具有殺
      傷力槍枝之犯罪行為，修正前槍砲彈藥刀械管制條例（下
      稱舊法）原規定於第11條第4 項，其法定刑為「1 年以上
      7 年以下有期徒刑，併科新臺幣700 萬元以下罰金」；修
      正後槍砲彈藥刀械管制條例（下稱新法）將之移置於第8
      條第4 項併予規範處罰，其法定刑為「3 年以上10年以下
      有期徒刑，併科新臺幣700 萬元以下罰金」。經比較新、
      舊法結果，以舊法規定較有利於被告，故應依刑法第2 條
      第1 項但書，適用行為時之舊法。
（二）承前說明，被告的行為是犯修正前槍砲彈藥刀械管制條例
      第11條第4 項之未經許可持有可發射子彈具有殺傷力槍枝
      罪及同條例第12條第4 項之未經許可持有子彈罪。其以一
      行為同時持有手槍及子彈，屬想像競合犯，依刑法第55條
      之規定，應從其中刑罰較重的未經許可持有可發射子彈具
      有殺傷力槍枝罪處斷。
（三）被告有如犯罪事實欄一所述之前科及刑之執行情形，其於
      有期徒刑執行完畢後，5 年內又犯本件有期徒刑以上之罪
      ，為累犯，應依法加重其刑。
（四）被告所為前述犯行，於未經犯罪偵查機關發覺相關罪證前
      ，即於93年10月25日16時50分，在警察另案搜索其居所時
      ，主動告知藏匿本件槍彈地點，自首本件犯行，而受裁判
      ，此有偵查員葉清文93年10月28日之報告書可憑（偵卷第
      42頁），故依刑法第62條減輕其刑，並與前述的刑罰加重
      ，依刑法第71條之規定，先加後減。
（五）審酌被告先前才因違反槍砲彈藥刀械管制條例遭判處罪刑
      ，此次竟又為非法持有槍彈之犯行，實屬不該，但本件持
      有的數量不多，僅有1 把手槍，4 顆子彈，持有期間也僅
      有3 月之久，犯後一直坦承犯行，未為不實之辯解，足見
      深具悔意，且有效節省檢警人員及法院的調查資源，有助
      於「明案速斷」的刑事訴訟理想等一切情狀，量處如主文
      所示之刑罰，並就罰金部分依法諭知其易服勞役之折算標
      準。
（六）扣案之改造手槍壹支（含彈匣1 個，槍枝管制編號：0000
      00 0000 號）及改造子彈肆顆（具直徑九‧０釐米金屬彈
      頭），經鑑驗結果，均有殺傷力，為違禁物，已如前述，
      除其中子彈一顆因鑑驗試射而失其殺傷力外，其餘均應依
      刑法第38條第1項第1款予以宣告沒收。
三、適用法律依據：
（一）刑事訴訟法第299條第1項前段。
（二）94年1 月28日修正施行前之槍砲彈藥刀械管制條例第11條
      第4 項、第12條第4 項。
（三）刑法第11條前段、第2 條第1 項但書、第55條、第47條、
      第62條前段、第42條第2 項、第38條第1 項第1 款。
（四）罰金罰鍰提高標準條例第2條。
（五）現行法規所定貨幣單位折算新台幣條例第2條。
本案經檢察官林映姿到庭執行職務。
中　　華　　民　　國　　94　　年　　8 　　月　　4 　　日
                  刑事第三庭  審判長法　官　劉 興 浪
      　　　                        法　官　林 卉 聆
        　　　                      法　官　蔡 志 宏
以上正本證明與原本無異。
如不服本判決應於送達後10日內向本院提出上訴狀（應附繕本）
。
                                    書記官  楊 慧 萍
中　　華　　民　　國　　94　　年　　8 　　月　　8 　　日
附記論罪之法條全文
修正前槍砲彈藥刀械管制條例第11條
未經許可，製造、販賣或運輸第4條第1項第1款所稱其他可發射
金屬或子彈具有殺傷力之各式槍砲者，處5年以上有期徒刑，併
科新臺幣1千萬元以下罰金。
未經許可，轉讓、出租或出借前項所列槍砲者，處3年以上10年
以下有期徒刑，併科新臺幣7百萬元以下罰金。
意圖供自己或他人犯罪之用，而犯前二項之罪者，處無期徒刑或
7年以上有期徒刑，併科新臺幣1千萬元以下罰金。
未經許可，持有、寄藏或意圖販賣而陳列第一項所列槍砲者，處
1年以上7年以下有期徒刑，併科新臺幣7百萬元以下罰金。
第1項至第3項之未遂犯罰之。
修正前槍砲彈藥刀械管制條例第12條
未經許可，製造、販賣或運輸子彈者，處1年以上7年以下有期徒
刑，併科新台幣5百萬元以下罰金。
未經許可，轉讓、出租或出借子彈者，處6月以上5年以下有期徒
刑，併科新台幣3百萬元以下罰金。
意圖供自己或他人犯罪之用，而犯前二項之罪者，處3年以上10
年以下有期徒刑，併科新台幣7百萬元以下罰金。
未經許可，持有、寄藏或意圖販賣而陳列子彈者，處5年以下有
期徒刑，併科新台幣3百萬元以下罰金。
第1項至第3項之未遂犯罰之。
